Minutes et répertoires du notaire Claude Pierre FOURESTIER, 4 juillet 1748 - 22 janvier 1756 (étude XXXIII)
Archives nationales
- Minutes de Claude Pierre FOURESTIER, juin 1748 - avril 1756; MC/ET/XXXIII/503 - MC/ET/XXXIII/519
  - Minutes. 1751, juin - décembre, juin - décembre 1751; MC/ET/XXXIII/509
    - Bail à loyer, plage vague, Paris, derriere Saint-Denis de la Charlee., 9 juin 1751; MC/ET/XXXIII/509
      Nom, qualité: (Mme ou Mlle) Carre, Catherine.
    - Supplement de fondation., 9 juin 1751; MC/ET/XXXIII/509
      Nom, qualité: (M.) Saisseval de, Armand Daniel (chevalier de Saint-louis).
    - Quittance de rachat., 9 juin 1751; MC/ET/XXXIII/509
      Nom, qualité: (personne morale) Denoyer (hoirs).
      Relations: héritiers de l'intervenant 3.
      Nom, qualité: (M.) Denoyer, Jacques Gabriel.
      Profession: lieutenant general de la prevote
    - Procuration déposee., 9 juin 1751; MC/ET/XXXIII/509
      Nom, qualité: (M.) Espinosa de, Lucas Hyacinthe (frere precheur de Saint-dominique).
      Domicile: Alexandrie.
      Nom, qualité: (M.) Visme de, Francois Benoit (bourgeois de Paris)
    - Reconnaissance., 12 juin 1751; MC/ET/XXXIII/509
      Nom, qualité: (M.) Ferandel, Joachim (bourgeois de Paris).
      Nom, qualité: (Mme ou Mlle) Donon, Marie.
      Nom, qualité: (M.) Cagnar, Barthelemy.
    - Inventaire après décès de Nicolas Dechepy., 14 juin 1751; MC/ET/XXXIII/509
      Nom, qualité: (M.) Dechepy, Nicolas (bourgeois de Paris)
      inventaire après décès; Dechepy, Nicolas
    - Succession (dépôt de pieces)., 15 juin 1751; MC/ET/XXXIII/509
      Nom, qualité: (M.) Roustaing, Chrysistome (bourgeois de lyon).
    - Transport de rente., 15 juin 1751; MC/ET/XXXIII/509
      Nom, qualité: (M.) Vougny de Boquestan, Barthelemy (chevalier de saint-louis).
    - Transaction., 18 juin 1751; MC/ET/XXXIII/509
      Nom, qualité: (M.) Presdeseigle, Jean Baptiste Pierre (bourgeois de Paris)
    - Bail à loyer, maison, Paris, rue de la Bucherye., 18 juin 1751; MC/ET/XXXIII/509
      Nom, qualité: (M.) Villeneuve de, Jean Baptiste Charles Pierre.
      Nom, qualité: (Mme ou Mlle) Bellanger, Jeanne Therese.
    - Bail à loyer, echoppe, Paris, quai de l'Horloge., 18 juin 1751; MC/ET/XXXIII/509
      Nom: (personne morale) Hotel Dieu.
      Nom, qualité: (M.) Legrand, Josse.
      Profession: ingenieur pour les instruments de mathematiques.
      Nom, qualité: (Mme ou Mlle) Latour, Marie Anne.
    - Procuration., 19 juin 1751; MC/ET/XXXIII/509
      Nom, qualité: (M.) Bona de, Sebastien Vespasien Felix (chevalier).
      Profession: lieutenant au regiment Orléans infanterie.
      Domicile: Avesnes-en-Haynault.
      Nom, qualité: (M.) Cousin, Pierre.
      Nom, qualité: (Mme ou Mlle) Cabueil, Louise.
    - Quittance de rachat., 21 juin 1751; MC/ET/XXXIII/509
      Nom, qualité: (M.) Meriel, Amboise (bourgeois de Paris).
      Nom, qualité: (M.) Laseigne, Jean Marie.
      Profession: menuisier.
      Domicile: Flins
    - Transport de rente., 21 juin 1751; MC/ET/XXXIII/509
      Nom, qualité: (M.) Camus, Jean Thomas.
    - Quittance au roi., 22 juin 1751; MC/ET/XXXIII/509
      Nom, qualité: (M.) Essars Des, Jacques Claude.
      Profession: ceinturier (maître).
    - Marche, volaille., 23 juin 1751; MC/ET/XXXIII/509
      Nom, qualité: (M.) Crespy, Antoine.
      Profession: rotisseur (maître).
    - Bail à loyer, maison, Paris, grande Rue de Sive., 23 juin 1751; MC/ET/XXXIII/509
      Nom, qualité: (M.) Kinar, Mathieu Joseph.
      Profession: maitre de pension.
      Nom, qualité: (Mme ou Mlle) Vino, Michelle.
    - Transport de rente., 23 juin 1751; MC/ET/XXXIII/509
      Nom, qualité: (M.) Dudere, Jean Gabriel (sieur de graville).
      Profession: substitut du procureur general.
      Nom, qualité: (Mme ou Mlle) Beasse de La Brosse, Anne Francoise.
    - Transport de rente., 23 juin 1751; MC/ET/XXXIII/509
      Nom, qualité: (Mme ou Mlle) Sauveur, Jeanne Catherine Renee.
    - Apprentissage, met-peintre., 23 juin 1751; MC/ET/XXXIII/509
      Nom, qualité: (M.) Demai, Pierre Louis.
      Nom, qualité: (M.) Lejeune, Pierre Thomas.
      Profession: peintre (maître).
    - Titre nouvel., 23 juin 1751; MC/ET/XXXIII/509
      Nom: (personne morale) College de Bayeux A Paris.
    - Fondation., 23 juin 1751; MC/ET/XXXIII/509
      Nom, qualité: (M.) Guayton, Louis.
    - Constitution., 25 juin 1751; MC/ET/XXXIII/509
      Nom, qualité: (Mme ou Mlle) Bucquet, Marie Jeanne.
      Nom, qualité: (M.) Thomas, Jean Baptiste.
      Nom, qualité: (M.) Thomas, Jean Antoine (pretre).
      Profession: maitre es arts.
      Nom, qualité: persname Nutelet, Anne Claude.
    - Succession (dépôt de pieces)., 26 juin 1751; MC/ET/XXXIII/509
      Nom, qualité: (M.) Lemenuet, Mathieu.
      Domicile: Saint-Lo
    - Constitution., 26 juin 1751; MC/ET/XXXIII/509
      Nom, qualité: (Mme ou Mlle) Dinet, Marguerite.
      Nom, qualité: (M.) Feyt, Andre.
      Profession: directeur des aides.
      Domicile: Anguin.
      Nom, qualité: (Mme ou Mlle) Draney, Marie.
      Nom, qualité: (M.) Lambert, Pierre.
      Profession: maraicher.
    - Procuration déposee., 26 juin 1751; MC/ET/XXXIII/509
      Nom, qualité: (Mme ou Mlle) Saillot, Marguerite.
      Domicile: Bar-sur--Seine.
      Nom, qualité: (M.) Coqueley, Etienne.
      Profession: procureur au bailliage.
      Domicile: Bar-sur-Seine.
      Nom, qualité: (M.) Devisme, Benoit (bourgeois de Paris)
    - Main-levee., 28 juin 1751; MC/ET/XXXIII/509
      Nom, qualité: (Mme ou Mlle) Duchapt, Marie Madeleine.
      Nom, qualité: (M.) Loysant, Martin Arnoult (bourgeois de Paris).
      Nom, qualité: (M.) Beauvillier de, Paul Hippolyte (duc de saint-aignan)
    - Transaction., 30 juin 1751; MC/ET/XXXIII/509
      Nom, qualité: (M.) Birague de, Louis Charles (sieur de lestedon).
      Domicile: Lestedon-Pres-Montargis, chateau.
      Nom, qualité: (Mme ou Mlle) Meingre, Marie Genevieve.
      Domicile: Courcelles le Roy, chateau.
      Relations: épouse de l'intervenant 3, procureur de l'intervenant 3.
      Nom, qualité: (M.) Marcay de, Louis (sieur de courcelles le roy).
      Domicile: Courcelles Leroy, chateau
    - Compte., 30 juin 1751; MC/ET/XXXIII/509
      Nom, qualité: (M.) Manuby, Michel Vincent.
      Nom, qualité: (M.) Beauvilliers de, Paul Hippolyte (duc de saint-aignan).
      Domicile: Bourgogne.
      Nom, qualité: (M.) Forestier, Claude Pierre.
      Relations: sequestre de l'intervenant 2
    - Convention., 30 juin 1751; MC/ET/XXXIII/509
      Nom, qualité: (M.) Lallemant de Nantouillet, Etienne Charles (sieur du comte de marly la ville).
    - Resiliation de bail, maison, Paris, rue de la Marche., 30 juin 1751; MC/ET/XXXIII/509
      Nom: (personne morale) Hoteldieu de Paris.
      Nom, qualité: (M.) Cobert, Louis.
      Profession: loueur de carrosses.
      Nom, qualité: (Mme ou Mlle) Yvon, Elisabeth.
    - Transport de rente., 30 juin 1751; MC/ET/XXXIII/509
      Nom, qualité: (M.) Chartrain, Jacques.
      Profession: agent des affaires de l'hotel dieu.
    - Cautionnement., 1er juillet 1751; MC/ET/XXXIII/509
      Nom, qualité: (M.) Graillet de Beine, Nicolas.
      Profession: sous-fermier(ancien).
      Nom, qualité: (M.) Lottin, Nicolas Francois.
      Profession: receveur des aides.
      Domicile: Montmorency.
      Nom, qualité: (M.) Boquillon, Jean.
      Relations: subrogé(e) de l'intervenant 4.
      Profession: adjudicataire general des fermes unies.
    - Succession, dépôt de pieces., 1er juillet 1751; MC/ET/XXXIII/509
      Nom, qualité: (M.) Leclerc, Jacques.
      Domicile: Landautlen (alsace)
    - Pieces déposees., 1er juillet 1751; MC/ET/XXXIII/509
      Nom, qualité: (M.) Gremion, Francois Philippe.
      Profession: lieutenant aux gardes suisses.
      Domicile: Rueil.
      Nom, qualité: (M.) Chapelain, Jean Baptiste.
      Nom, qualité: (M.) Naudet de Rochefort, Louis.
      Profession: commis des vivres.
      Domicile: Saint-Malo, navire le Saint Esprit.
      Nom, qualité: (M.) Montolivet de, Jean (baron de gourdans).
      Profession: capitaine
    - Cautionnement., 2 juillet 1751; MC/ET/XXXIII/509
      Nom, qualité: (M.) Bonnauld, Pierre.
      Profession: lieutenant des chasses.
      Domicile: Enghien.
      Nom, qualité: (M.) Donon, Jean Charles Lambert.
      Profession: commis aux aides.
      Domicile: Chrenton.
      Nom, qualité: (M.) Bocquillon, Jean.
    - Cautionnement., 6 juillet 1751; MC/ET/XXXIII/509
      Nom, qualité: (M.) Boulloche Dumesrel, Jacques Nicolas.
      Profession: intéressé dans lesaffaires du roi.
      Nom, qualité: (M.) Boulloche, Thomas.
      Profession: receveur des traites.
      Domicile: Eppe-Sauvage, valenciennes(direction).
    - Bail, maison, Courbevoie., 7 juillet 1751; MC/ET/XXXIII/509
      Nom, qualité: (M.) Cirier, Gerard.
      Domicile: Courbevoie.
      Nom, qualité: (Mme ou Mlle) Sulmont, Marie Charlotte.
    - Titre nouvel, surcens., 7 juillet 1751; MC/ET/XXXIII/509
      Nom, qualité: (Mme ou Mlle) Lieunart, Therese.
      Nom, qualité: (M.) Boucart, Etienne.
      Nom: (personne morale) Hotel Dieu de Paris
    - Quittance, main-levee., 7 juillet 1751; MC/ET/XXXIII/509
      Nom, qualité: (M.) Rumet de Beaucorois, Louis.
      Domicile: Nollet(abbeville), chateau.
      Nom, qualité: (Mme ou Mlle) Niel, Cesarine Yolande.
    - Bail à ferme, Saint-Gobert(meaux)., 8 juillet 1751; MC/ET/XXXIII/509
      Nom, qualité: (Mme ou Mlle) Guyot, Charlotte.
      Domicile: Saint (meaux).
      Nom, qualité: (M.) Courtier, Louis.
      Domicile: Saint-Gobert(meaux)
    - Bail, maison, Paris, rue de Lamarche au Marais., 9 juillet 1751; MC/ET/XXXIII/509
      Nom, qualité: (M.) Charton, Andre.
      Profession: loueur de carosses.
      Nom, qualité: (Mme ou Mlle) Chamillard, Colombe.
    - Succession, dépôt de pieces., 10 juillet 1751; MC/ET/XXXIII/509
      Nom, qualité: (M.) Deboubert de Doussigny, Philippe Jacques.
      Profession: cadet dans le regiment du roi.
      Domicile: Landau
    - Rente sur le roi, transport., 10 juillet 1751; MC/ET/XXXIII/509
      Nom, qualité: (M.) Legrin, Pierre Remy.
      Profession: inspecteur des fourrages de l'armée du bas-rhin.
    - Pieces déposees., 10 juillet 1751; MC/ET/XXXIII/509
      Profession: inspecteur des fourrages de l'armee du bas-rhin.
      Domicile: Troyes
    - Obligation., 10 juillet 1751; MC/ET/XXXIII/509
      Nom, qualité: (Mme ou Mlle) Arson, Jeanne Pacifique.
      Nom, qualité: (M.) Bonte, Gabriel Gernier.
      Profession: lieutenant general de police.
      Domicile: Gisors.
      Nom, qualité: (M.) Keyser, Adrien.
      Nom, qualité: (Mme ou Mlle) Bonte, Jeanne Madelene.
      Nom, qualité: (M.) Mourette, Pierre Michel.
      Profession: architecte du roi.
    - Alloue, métier cordonnier, Paris., 12 juillet 1751; MC/ET/XXXIII/509
      Nom, qualité: (M.) Arnault, Alexis.
      Nom, qualité: (M.) Arnault, Charles Gilles.
      Profession: cordonnier (maître).
      contrat de travail
    - Main-levee, dépôt, rente sur le roi, transport., 13 juillet 1751; MC/ET/XXXIII/509
      Nom, qualité: (M.) Deflers, Francois.
      Domicile: Pariws.
      Nom, qualité: (M.) Chaulot, Claude Olivier.
      Profession: couvreur de maisons (maître).
      dépôt de pièces; transport de droits
    - Procuration., 14 juillet 1751; MC/ET/XXXIII/509
      Nom, qualité: (M.) Lecordier, Guillaume Francois.
      Profession: officier de l'hotel dieu.
    - Rente sur le roi, transport, aides et gabelles., 14 juillet 1751; MC/ET/XXXIII/509
      Nom, qualité: (Mme ou Mlle) Delamarre, Antoinette Charlotte.
    - Rente sur le roi, transport, aides et gabelles., 14 juillet 1751; MC/ET/XXXIII/509
      Nom, qualité: (M.) Gohier de Neuville, Pierre Louis.
      Profession: maitre ordinaire en la chambre des comptes
    - Succession, notoriete, succession, dépôt de pieces., 15 juillet 1751; MC/ET/XXXIII/509
      Nom, qualité: (Mme ou Mlle) Le Boutillier de Maigremont, Marie Josephe.
      Domicile: Maubuisson-les-Pontoise, abbaye.
      Nom, qualité: (Mme ou Mlle) Le Boutillier de Maigremont, Catherine Elisabeth.
      Domicile: Saint-Cyr.
      Nom, qualité: (M.) Le Boutillier de Maigremont, Jean Baptiste Francois.
      Profession: officier.
      Domicile: Frontenhusen (baviere)
      dépôt de pièces; notoriété
    - Procuration., 15 juillet 1751; MC/ET/XXXIII/509
      Nom, qualité: (M.) Hotel-Dieu de Paris.
      Nom, qualité: (M.) Chartrain, Jacques (bourgeois de Paris)
    - Pieces déposees., 16 juillet 1751; MC/ET/XXXIII/509
      Nom, qualité: (M.) Chaumard, Louis Claude.
      Profession: curé.
      Domicile: Sens, eglise Saint-Pierre-le-Rond.
      Nom, qualité: (M.) Ringard, Nicolas (bourgeois de doullens).
      Nom, qualité: (M.) Tissier, Nicolas.
      Domicile: Sens
    - Succession, dépôt de pieces., 17 juillet 1751; MC/ET/XXXIII/509
      Nom, qualité: (Mme ou Mlle) Debrunetault, Claude.
      Domicile: Chalons-en-Champagne.
      Relations: veuve de l'intervenant 2, veuve de l'intervenant 3.
      Nom, qualité: (M.) Honnelle, Jean.
      Profession: officier de marine.
      Nom, qualité: (M.) Heguya, Philippe.
      Profession: officier de marine
    - Procuration, depot., 19 juillet 1751; MC/ET/XXXIII/509
      Nom, qualité: (Mme ou Mlle) Boucher, Elisabeth.
      Domicile: Pontoise.
      Nom, qualité: (M.) Le Boutillier de Maigremont, Jan Baptiste Robert.
      Nom, qualité: (M.) Richard, Sebastien.
    - Rente sur le roi, transport, aides et gabrelles., 19 juillet 1751; MC/ET/XXXIII/509
      Nom, qualité: (M.) Le Boutillier de Maigremont, Francois.
      Nom, qualité: (M.) Villain, Andre.
      Profession: avocat-au-Parlement.
    - Mariage., 19 juillet 1751; MC/ET/XXXIII/509
      Nom, qualité: (M.) Sautier, Jean Baptiste.
      Profession: domestiue.
      Nom, qualité: (Mme ou Mlle) Cirries, Elisabeth.
      Nom, qualité: (M.) Patissier, Joachim.
      Profession: cocher.
    - Pieces déposees., 20 juillet 1751; MC/ET/XXXIII/509
      Nom, qualité: (Mme ou Mlle) Bellesure, Therese.
      Nom, qualité: (M.) Delaport, Remy.
      Nom, qualité: (M.) Boisseau, Leger (bourgeois de chartres)
    - Consentement., 20 juillet 1751; MC/ET/XXXIII/509
      Nom, qualité: (M.) Bauvin, Pierre Joseph.
      Nom, qualité: (M.) Beauvilliers de Saint-Aignan Des, Paul Hyppolite (duc de saint-aignan)
    - Bail, maison, Paris, rue des Prouvaires., 21 juillet 1751; MC/ET/XXXIII/509
      Nom, qualité: (M.) Darderon, Louis.
      Profession: commis dans la regie des vins.
      Nom, qualité: (Mme ou Mlle) Marin, Barbe.
      Profession: herboriste (marchande).
    - Rente sur le roi, constitution., 21 juillet 1751; MC/ET/XXXIII/509
      Nom, qualité: (M.) Federicy, Louis.
      État civil: genois
    - Rente sur le roi, constitution, amortissements., 21 juillet 1751; MC/ET/XXXIII/509
    - Main-levee., 22 juillet 1751; MC/ET/XXXIII/509
      Nom, qualité: (M.) Jamet, Francois Louis (bourgeois de Paris).
      Nom, qualité: (Mme ou Mlle) Dassulle, Marguerite Madeleine.
      Nom, qualité: (M.) Boua de, Sebastien Vespasien Felix.
      Profession: lieutenant d'infanterie.
      Domicile: Avesnes(hainaut)
    - Procuration, depot., 22 juillet 1751; MC/ET/XXXIII/509
      Nom, qualité: (Mme ou Mlle) Jouffroy, Jeanne.
      Domicile: Ornans.
      Nom, qualité: (M.) Carrouge, Marin.
      Profession: facteur d'orgues,organiste.
      Nom, qualité: (M.) Devisme, Francois Benoit (bourgeois de Paris)
    - Quittance., 22 juillet 1751; MC/ET/XXXIII/509
      Nom, qualité: (Mme ou Mlle) Nutelet, Anne Claude.
      Nom, qualité: (Mme ou Mlle) Marchand, Claude.
      Nom, qualité: (M.) Nutelet, Pierre.
    - Apprentissage, met bonnetier, Paris., 23 juillet 1751; MC/ET/XXXIII/509
      Nom, qualité: (M.) Coquelin, Nicolas Sauveur.
      Nom, qualité: (M.) Breton, Alexandre.
      Profession: bonnetier (marchand).
    - Bail, maison, Paris, rue Saint-Martin., 24 juillet 1751; MC/ET/XXXIII/509
      Nom, qualité: (M.) Baudeau, Francois.
      Profession: aulneur de toile (officier jure).
      Nom, qualité: (M.) Ballet, Jacques.
      Profession: epicier (marchand).
    - Quittance., 27 juillet 1751; MC/ET/XXXIII/509
      Nom, qualité: (Mme ou Mlle) Colombat, Marie Anne.
      Relations: au service de l'intervenant 3.
      Nom, qualité: (Mme ou Mlle) Devilloys, Angelique Marguerite.
      Relations: exécuteur testamentaire de l'intervenant 3.
      Nom, qualité: (Mme ou Mlle) Dassier, Jeanne Elisabeth.
      Nom, qualité: (M.) Duval, Jacques.
    - Bail, marais, Paris, rue de Vaugirard., 28 juillet 1751; MC/ET/XXXIII/509
      Nom, qualité: (Mme ou Mlle) Giroux, Jeanne Francoise.
      Nom, qualité: (M.) Gigau, Andre.
      Profession: jardinier (maître).
    - Bail à rente, moulin, Stain., 28 juillet 1751; MC/ET/XXXIII/509
      Nom, qualité: (M.) Taibout de Marigny, Alexis Jean Eustache.
      Profession: consul general.
      Domicile: Deux-Siciles(royaume).
      Nom, qualité: (M.) Heliebaire, Jacques.
      Domicile: Stain
    - Depot de pieces., 28 juillet 1751; MC/ET/XXXIII/509
      Nom, qualité: (M.) Revol, Joseph (bourgeois de Paris)
    - Bail, marais, Paris, rue Saint-Maur., 28 juillet 1751; MC/ET/XXXIII/509
      Nom, qualité: (M.) Bizet, Jean Baptiste.
      Nom, qualité: (Mme ou Mlle) Lecais, Marie Anne.
    - Pieces déposees., 3 août 1751; MC/ET/XXXIII/509
      Nom: (personne morale) Fabrique de L*eglise Saint-Nicolas de Blois
    - Succession, dépôt de pieces., 3 août 1751; MC/ET/XXXIII/509
      Nom, qualité: (M.) Burdin, Jerome.
      Domicile: Lyyon
    - Succession, notoriete., 4 août 1751; MC/ET/XXXIII/509
      Nom, qualité: (Mme ou Mlle) Gentil Dumesnil, Marie Cathrine.
      Nom, qualité: (M.) Cagnie, Henri.
      Domicile: Dreux
    - Bail, privilege de barbier perruquier, Paris., 4 août 1751; MC/ET/XXXIII/509
      Nom, qualité: (M.) Desbordes, Francois.
      Profession: barbier perruquier etuviste.
      Nom, qualité: (Mme ou Mlle) Guillemain, Madeleine.
      Nom, qualité: (M.) Fouilhon, Antoine.
      Profession: barbier perruquier.
    - Delegation, loyers., 4 août 1751; MC/ET/XXXIII/509
      Nom, qualité: (M.) Coutier, Jean Baptiste (bourgeois de Paris).
      Nom, qualité: (Mme ou Mlle) Duclos, Marie.
      Nom, qualité: (M.) Denis, Jean Francois.
      Profession: trésorier general des batiments du roi.
    - Procuration, depot., 4 août 1751; MC/ET/XXXIII/509
      Nom, qualité: (M.) Lasterie Du Saillant, Charles.
      Domicile: Mirandol (martel), mirandol.
      Nom, qualité: (Mme ou Mlle) Bodineau de Meslay, Marie Anne Elisabeth.
    - Inventaire après décès de Claude Gratien Laumier., 5 août 1751; MC/ET/XXXIII/509
      Nom, qualité: (M.) Laumier, Claude Gratien.
      Profession: marchad de fer.
      inventaire après décès; Laumier, Claude Gratien
    - Rente sur le roi, transport, aides et gabelles., 6 août 1751; MC/ET/XXXIII/509
      Nom, qualité: (M.) Gauthe, Jean.
      Profession: parfumeur (marchand).
      Nom: (personne morale) Hotel-Dieu de Paris
    - Convention., 6 août 1751; MC/ET/XXXIII/509
      Nom, qualité: (M.) Delanoue, Rene (bourgeois de Paris)
    - Rente sur le roi, transport, aides et gabelles., 6 août 1751; MC/ET/XXXIII/509
      Nom, qualité: (M.) Senant de Gravelle, Jacques Jean Augustin.
      Profession: sénéchal du presidial,commissaire des guerres.
      Domicile: Vannes.
      Nom, qualité: (Mme ou Mlle) Capelle, Lucie Louise.
      Nom: (personne morale) Hote-Dieu de Paris
    - Inventaire après décès de Marie Thomassin., 6 août 1751; MC/ET/XXXIII/509
      Nom, qualité: (Mme ou Mlle) Thomassin, Marie.
      inventaire après décès; Thomassin, Marie
    - Succession, dépôt de pieces., 7 août 1751; MC/ET/XXXIII/509
      Nom, qualité: (M.) Brunet, Antoine.
      Profession: hotellier.
      Domicile: Beaune
    - Testament., 9 août 1751; MC/ET/XXXIII/509
      Nom, qualité: (Mme ou Mlle) Mallet, Marie.
      Nom, qualité: (M.) Guyon, Antoine.
      Profession: officier
    - Succession, dépôt de pieces., 11 août 1751; MC/ET/XXXIII/509
      Nom, qualité: (M.) Courduriet de La Combe, Jean.
      Profession: receveur du grenier à sel.
      Domicile: Versailles
    - Desistement, plainte., 11 août 1751; MC/ET/XXXIII/509
      Nom, qualité: (M.) Ducrocq, Jean.
    - Declaration, depot., 12 août 1751; MC/ET/XXXIII/509
      Nom, qualité: (Mme ou Mlle) Legoux, Catherine.
      Nom, qualité: (M.) Grignoncourt d' Atricourt, Alexandre.
    - Succession, dépôt de pieces., 12 août 1751; MC/ET/XXXIII/509
      Nom, qualité: (M.) Fesquet, Jacques.
      Domicile: Amsterdam
    - Succession, délivrance de legs, depot., 12 août 1751; MC/ET/XXXIII/509
      Nom, qualité: (M.) Rabin d' Estreaus, Charles.
      Profession: conseiller doyen du Parlement.
      Domicile: Bretagne
      dépôt de pièces; délivrance de legs
    - Convention., 15 août 1751; MC/ET/XXXIII/509
      Nom, qualité: (M.) Lejeune, Michel.
      Nom, qualité: (M.) Roullet, Claude Jacques.
    - Adjudication, p-v, biens, rentes., 18 août 1751; MC/ET/XXXIII/509
      Relations: legataires de l'intervenant 2.
      Nom, qualité: (M.) Pillon, Francois.
      Profession: huissier audiencier du chatelett.
    - Succession, partage., 19 août 1751; MC/ET/XXXIII/509
      Nom, qualité: (M.) Beaujeu, Claude Antoine.
    - Main-levee., 19 août 1751; MC/ET/XXXIII/509
      Nom, qualité: (M.) Saint-Georges de, Francois Olivier (marquis de verac).
      Nom, qualité: (M.) Saint-Aignan de (duc)
    - Vente, maison, Corbeil., 20 août 1751; MC/ET/XXXIII/509
      Nom, qualité: (Mme ou Mlle) Bezard, Genevieve.
      Domicile: Corbeil.
      Nom, qualité: (M.) Poiriez, Jean.
      Profession: vigneron
    - Succession, délivrance de legs., 23 août 1751; MC/ET/XXXIII/509
      Nom, qualité: (M.) Robin Destreaux, Armaand Charles.
      délivrance de legs
    - Apprentissage, metiet menuisier, Paris., 23 août 1751; MC/ET/XXXIII/509
      Nom, qualité: (M.) Beree, Joachim.
      Nom, qualité: (M.) Labatut, Pierre.
    - Mariage., 24 août 1751; MC/ET/XXXIII/509
      Nom, qualité: (M.) Pierret, Jean Paul.
      Profession: macon(compagnn).
      Nom, qualité: (Mme ou Mlle) Perigaud, Marie Francoise.
      Domicile: Vaugirard
    - Apprentissage, met tailleur d'habits, Paris., 26 août 1751; MC/ET/XXXIII/509
      Nom, qualité: (M.) Boivin, Gaspard.
      Nom, qualité: (M.) Thuron Dit Boutiquet, Jacques.
      Profession: tailleur d'habits (maître).
    - Bail, maison, Paris, rue du Regard., 27 août 1751; MC/ET/XXXIII/509
      Nom, qualité: (Mme ou Mlle) Fey, Louise Renee.
      Nom, qualité: (M.) Totin, Jean Baptiste (bourgeois de Paris).
    - Apprentissage, métier arquebussier, Paris., 27 août 1751; MC/ET/XXXIII/509
      Nom, qualité: (M.) Chabort, Philippe.
      Nom, qualité: (M.) Lahire, Jean.
      Profession: arquebusier (maître).
    - Succession, notoriete., 28 août 1751; MC/ET/XXXIII/509
    - Succession, notoriete., 28 août 1751; MC/ET/XXXIII/509
      Nom, qualité: (M.) Desessars, Georges.
    - Succession, partage., 28 août 1751; MC/ET/XXXIII/509
      Nom, qualité: (M.) Desessart, Georges.
    - Procuration., 30 août 1751; MC/ET/XXXIII/509
      Nom, qualité: (M.) Garnier, Jean.
      Nom, qualité: (M.) Bioche, Charles (bourgeois de Paris)
    - Pieces déposees., 30 août 1751; MC/ET/XXXIII/509
      Nom, qualité: (M.) Lebon, Jean.
      Profession: officier de la duchesse d'Orléans.
      Domicile: Brachey.
      Nom, qualité: (M.) Desnoyers, Jean Amedee.
      Nom, qualité: (Mme ou Mlle) Regnonval de Pouilly, Catherine.
      Domicile: Pouilly(chateau).
      Nom, qualité: (M.) Cezan de, Jean Philippe.
      Profession: mestre de camp de cavalerie.
      Nom, qualité: (M.) Huet, Jean Baptiste.
      Profession: president des traites.
      Domicile: Peronne
    - Vente, biens-fonds, Riom., 30 août 1751; MC/ET/XXXIII/509
      Nom, qualité: (M.) Rode, Jean Charles.
      Profession: officier de la capitainerie.
      Domicile: Saint-Germain-en-Laye.